# 海外子公司、报税期间不一致的原始报表如何取得

提问人：lzhsos 时间：2011-07-10 17:33:24
客户美国子公司，报税期间为 8 月到下年 9 月，申报材料将该子公司财务报表期间调整为1.1-12.31。请教差异鉴证报告里的原始报表系美国子公司以2009.8-2010.9月为申报期的报表，还是调整后的1.1-12.31财务报表。 若为原始报表为2009.8-2010.9月财务报表，差异说明蛮复杂。

回答人：chenyiwei
这种情况实务中较为少见。个人倾向于将仅就会计期间差异作出调整（其他差异因素均不作调整）后得到的报表作为原始报表。